【裁判字號】    98,上訴,4277
【裁判日期】    981029
【裁判案由】    毒品危害防制條例
【裁判全文】
臺灣高等法院刑事判決                98年度上訴字第4277號
上  訴  人
即  被  告  甲○○
                    （現另案於臺灣臺北監獄執行中）
上列上訴人因違反毒品危害防制條例案件，不服臺灣臺北地方法
院98年度訴字第804號，中華民國98年9月28日第一審判決（起訴
案號：臺灣臺北地方法院檢察署98年度毒偵字第784號、第834號
），提起上訴，本院判決如下：
    主  文
上訴駁回。
    理  由
一、按依刑事訴訟法第350條、第361條、第362條、第367條規定
    ，不服地方法院之第一審判決而上訴者，須提出上訴書狀，
    並應敘述具體理由，為上訴必備之程式；其所提出之書狀未
    敘述上訴理由，或僅曾以言詞陳述上訴理由者，均應於上訴
    期間屆滿後20日內補提理由書於第一審法院。第一審法院經
    形式審查，認逾期未補提上訴理由者，應定期間先命補正；
    逾期未補正者，為上訴不合法律上之程式，應以裁定駁回。
    倘已提出上訴理由，但所提非屬具體理由者，則由第二審法
    院以上訴不合法律上之程式，判決駁回。而所謂具體理由，
    必係依據卷內既有訴訟資料或提出新事證，指摘或表明第一
    審判決有何採證認事、用法或量刑等足以影響判決本旨之不
    當或違法，而構成應予撤銷之具體事由，始克當之（例如：
    依憑證據法則具體指出所採證據何以不具證據能力，或依憑
    卷證資料，明確指出所為證據證明力之判斷如何違背經驗、
    論理法則）；倘僅泛言原判決認定事實錯誤、違背法令、量
    刑失之過重或輕縱，而未依上揭意旨指出具體事由，或形式
    上雖已指出具體事由，然該事由縱使屬實，亦不足以認為原
    判決有何不當或違法者（例如：對不具有調查必要性之證據
    ，法院未依聲請調查亦未說明理由，或援用證據不當，但除
    去該證據仍應為同一事實之認定），皆難謂係具體理由，俾
    與第二審上訴制度旨在請求第二審法院撤銷、變更第一審不
    當或違法之判決，以實現個案救濟之立法目的相契合，並節
    制濫行上訴（最高法院97年度台上字第892 號、97年度台上
    字第1402號等判決意旨參照）。又原審法院對上訴書狀有無
    記載理由，為形式上之審查，認有欠缺，且未據上訴人自行
    補正者，固應定期間先命補正。然上訴理由是否具體，依96
    年7月4日刑事訴訟法第361 條修正理由三之說明，屬第二審
    法院審查範圍，不在命補正之列。
二、原審依憑被告甲○○之自白、如附表所示扣案物品、台灣檢
    驗科技股份有限公司濫用藥物檢驗報告及姓名編號對照表、
    交通部民用航空警察局航空醫務中心毒品鑑定書、暨本院被
    告前案紀錄表等，認定甲○○前因竊盜案件，經臺灣臺北地
    方法院院以93年度易字第1335號判決判處有期徒刑6 月確定
    ；又兩度因贓物案件，先後經臺灣臺北地方法院以93年度簡
    字第2147號判決判處有期徒刑3 月確定、經臺灣臺北地方法
    院以94年度易字第270號判決判處有期徒刑5月確定，兩罪經
    合併定應執行有期徒刑7 月確定；另因槍砲案件，經臺灣臺
    北地方法院以94年度訴字第1817號判決判處有期徒刑1年4月
    、併科罰金新臺幣（下同）10萬元，後經最高法院以95年度
    台上字第7152號判決駁回上訴確定，復因施用第一、二級毒
    品案件，經臺灣臺北地方法院以94年度訴字第371 號判決分
    別判處有期徒刑7月及6月，又經本院以94年度上訴字第3065
    號判決駁回上訴確定，該三罪後經減刑及合併定應執行有期
    徒刑1年1月、併科罰金5 萬元，且與上開之各罪接續執行，
    於民國96年9月3日縮刑期滿執行完畢。另因施用毒品案件，
    迭經臺灣臺北地方法院裁定送觀察、勒戒及強制戒治，於90
    年4 月10日停止戒治之處分併付保護管束（轉執行徒刑），
    於90年7月28日強制戒治期滿執行完畢，並於同年8月31日由
    臺灣臺北地方法院檢察署檢察官以90年度戒毒偵字第189 號
    為不起訴處分確定；又已於5 年內之94年間，再因施用第一
    、二級毒品案件，經臺灣臺北地方法院以94年度訴字第 371
    號判決分別判處有期徒刑7月及6月，又經本院以94年度上訴
    字第3065號判決駁回上訴確定。竟仍未能戒除毒癮，先後為
    如下行為：(一)各基於施用第一、二級毒品之犯意，於98年 2
    月24日傍晚7 時前之當日某時，在其位於臺北縣新店市○○
    路○ 段397巷12號2樓之住處內，以摻入香菸內點燃吸煙之方
    式，施用第一級毒品海洛因1 次，另於98年2月24日晚上6時
    40分許採尿時往前回溯96小時內之某時（不含查獲後至採尿
    時止），在上開住處內，以燃燒吸食器吸煙之方式，施用第
    二級毒品甲基安非他命（起訴書誤載為安非他命，下同） 1
    次；嗣於當日傍晚17 時許（原判決誤載為傍晚7時許，應予
    更正），為警在上址搜索查獲，並扣得其所有供（但非專供
    ）其施用海洛因所用扣案附表編號1之所示之空包裝袋1只
    。(二)另基於施用第一級毒品之犯意，於上開案件限制住居獲
    釋後之98年2月26日凌晨4時許，在上開住處內，以前揭相同
    方式，施用第一級毒品海洛因1 次；嗣為警於當日晚上11時
    10分許，在臺北縣烏來鄉○○路51號前查獲，並扣得附表編
    號2之所示之第一級毒品海洛因共4包及其所有供（但非專
    供）施用海洛因所用所示包裹上開毒品之包裝袋共4 只。
    適用毒品危害防制條例第10條第1項、第2項、第18條第1 項
    前段，刑法第11條、第47條第1項、第51條第5款、第38條第
    1項第2款，論處甲○○施用第一級毒品，累犯，處有期徒刑
    7月；扣案如附表編號1之所示之物沒收。又施用第二級毒
    品，累犯，處有期徒刑5 月。又施用第一級毒品，累犯，處
    有期徒刑8月；扣案如附表編號2之所示之第一級毒品海洛
    因共肆包沒收銷燬，扣案如附表編號2 之所示之物沒收。
    應執行有期徒刑1年4月；扣案如附表編號2 之所示之第一
    級毒品海洛因共肆包均沒收銷燬，其餘如附表所示之物均沒
    收。核無違誤或不當。
三、上訴意旨略以：被告於98年2 月24日被新店分局捉到25日送
    進法院，於26日凌晨2 時才被法院釋放，時間請查明；又請
    查閱警詢筆錄，被告承認於98年2 月24日係將第一級毒品海
    洛因及第二級毒品安非他命混合使用，被訴事實有一罪兩判
    之情云云。經查：被告於98年2 月24日17時許為警搜索住處
    查獲後，於當日晚間21時許解至臺灣臺北地方法院檢察署，
    經檢察官訊問後，於當日晚間22時35分許諭知交保，嗣因覓
    保無著，檢察官於當日另諭知覓保無著，惟尚無羈押必要，
    改限制住居，有警詢筆錄、逮捕通知書、臺灣臺北地方法院
    檢察署點名單、報告單等存卷可稽（見784號偵查卷第7頁、
    第22頁、第38頁、第41頁），與被告各次犯行時間之認定，
    無何扞格。又被告於98年2 月24日接受警詢調查時，已供明
    伊施用毒品之方式，係將海洛因放入香菸施用，安非他命則
    為放入吸食器內以火燒烤成煙施用抵癮等語（見784 號偵查
    卷第8頁）；於98年2月27日接受警詢調查及檢察官偵訊時，
    尚供認伊於98年2 月26日另施用第一級毒品海洛因一次（見
    834號偵查卷第11頁至第12頁、第51頁、784號偵查卷第53頁
    ），於原審審理時，對於起訴事實猶坦然承認（見原審卷第
    75頁背面、第78頁背面），且有與所述相符之尿液檢驗結果
    可資佐證，足以擔保其自白之真實性，顯無所謂一罪兩罰之
    情形，復未見被告於警詢及偵查中有何混合使用海洛因及安
    非他命之供述。被告上訴意旨非唯與卷存資料未合，亦未指
    摘或表明第一審判決有何足以影響判決本旨之不當或違法，
    而構成應予撤銷之具體事由，衡以首開規定及說明，被告不
    服原審判決提起上訴，並未提出合於刑事訴訟法第361條第2
    項規定之具體理由，實與未提出具體理由無異，其上訴不合
    法律上之程式，爰不經言詞辯論，予以駁回。
據上論結，應依刑事訴訟法第367條前段、第372條，判決如主文
。
中    華    民    國    98    年    10    月    29    日
                  刑事第十二庭審判長法  官  蔡永昌
                                    法  官  蔡國在
                                    法  官  蔡新毅
以上正本證明與原本無異。
施用第一級毒品部分，如不服本判決，應於收受送達後十日內向
本院提出上訴書狀，其未敘述上訴之理由者並得於提起上訴後十
日內向本院補提理由書（均須按他造當事人之人數附繕本）「切
勿逕送上級法院」。
施用第二級毒品部分不得上訴。
                                    書記官  賴立旻
中    華    民    國    98    年    10    月    29    日
※附表：
┌──┬──────┬────────┬──────────────┐
│編號│  查獲時間  │    查獲地點    │    查獲物品（偵卷案號）    │
├──┼──────┼────────┼──────────────┤
│ 1  │98年2 月24日│臺北縣新店市安康│（毒品無）                │
│    │傍晚5 時許  │路2 段397 巷12號│空包裝袋1 只（被告業已供稱│
│    │            │2 樓住處        │  毒品施用殆盡，警製扣押物品│
│    │            │                │  清單所載之殘渣袋應予更正）│
│    │            │                │                            │
│    │            │                │（98年度毒偵字第784號）     │
├──┼──────┼────────┼──────────────┤
│ 2  │98年2 月26日│臺北縣烏來鄉環山│海洛因1 包（實稱毛重0.31公│
│    │晚上11時10分│路51號前        │  克，淨重0.07公克，驗餘淨重│
│    │許          │                │  0.0694公克）、海洛因殘渣共│
│    │            │                │  3 包（扣押物品清單記載為殘│
│    │            │                │  渣袋1 包及空袋2 個，應予更│
│    │            │                │  正）。                    │
│    │            │                │上開海洛因包裝袋共4 只。  │
│    │            │                │                            │
│    │            │                │（98年度毒偵字第834號）     │
└──┴──────┴────────┴──────────────┘


司法院資訊處製作；財團法人民間司法改革基金會備份。
